臺灣高等法院民事判決　　　　　　　　　 94年度重再字第9號
再審　原告　江澤木即TES-.
　　　　　　丁○○又名江月雲.
　　　　　　共同送達代收人　.
　　　　　　　3弄13號1樓）.
共　　　同
訴訟代理人　黃福雄律師
複　代理人　蔡立煇
共　　　同
訴訟代理人　邱玉萍律師
　　　　　　周奇杉律師
再審　被告　乙○○
　　　　　　甲　○
　　　　　　丙○○
上列當事人間因侵權行為損害賠償事件，再審原告對於中華民國
91年11月29日最高法院91年度台上字第2414號第三審確定判決，
提起再審之訴，本院裁定如下：
    主      文
再審之訴駁回。
再審訴訟費用，由再審原告負擔。
    事　實　及　理　由
一、再審原告主張：
  (一)伊與再審被告間損害賠償事件，前經最高法院以91年度台上
    字第2414號（下稱確定判決）判決伊敗訴確定在案。而該確
    定判決援引該事件第二審確認之事實，即江添彩與伊間匯款
    之目的在於為江添彩在美國之子孫置產，故授權伊代為處理
    包括以江澤木之名義簽發支票自江添彩之帳戶領取其所匯之
    款項，以伊二人名義購買房屋，再依江添彩指定之比例登記
    ，因認兩造間有委任關係存在，嗣委任關係既已終止，乃判
    命伊應返還款項予江添彩云云。
  (二)惟，江添彩於民國92年6月28日過世後，其繼承人之一即再
    審被告丙○○曾委請律師發函，邀請所有繼承人於同年8月
    15日會商處理江添彩遺產事宜，會中丙○○乃出示由其保管
    之江添彩「遺囑」乙份，綜觀該遺囑內容，並無隻字片語論
    及有關本件爭議（即原確定判決確認之委任事項）處理事宜
    ，該遺囑既為江添彩所親為，並將本件爭議（即江添彩所主
    張之委任事項）排除在外，可見江添彩並不認有本件爭議之
    委任關係存在，故伊與江添彩間即無如原確定判決所認定之
    委任關係存在；抑有進者，該份遺囑細列其遺產項目，獨乏
    依前開判決所列應返還予江添彩之款項，益證江添彩自認該
    等款項非其所有，足徵伊要無返還義務甚明。顯見斟酌上開
    遺囑內容，伊可受較有利之裁判，是原確定判決，顯有民事
    訴訟法第496條第1項第13款之再審事由，爰依法提起再審，
    並聲明：
    1.最高法院「91年度台上字第2414號判決」廢棄，並移送最
      高法院續行審理。
    2.聲請再審訴訟費用由再審被告負擔。
二、按再審之訴顯無再審理由者，得不經言詞辯論，以判決駁回
    之，民事訴訟法第502條第2項定有明文。復按上訴第三審法
    院非以原判決違背法令為理由，不得為之，民事訴訟法第46
    7 條亦有明文規定，故第三審法院乃為法律審，係以第二審
    法院判決認定之事實為基礎，為有無違背法令之審查，第三
    審不得提出新請求，亦不得主張新事實（最高法院18上字第
    1231號、1656號判例參照）。苟第三審法院以第二審法院判
    決認定之事實為基礎，經審查後，認其並無違背法令情事，
    而判決駁回上訴確定者，事後縱當事人發現未經斟酌之證物
    ，亦僅得兼對第二審法院之判決提起再審，而不得僅就第三
    審判決提起再審。
三、查本件再審原告對於原確定判決提起再審之訴，係主張發現
    未經斟酌之證物，而有民事訴訟法第496條第13款之再審事
    由，然上開最高法院判決係依本院88年度重上字第265號判
    決認定之事實為基礎，認其適用法律並無違背法令情事，因
    而駁回再審原告之上訴，依前開說明，再審原告以發現新證
    為由，僅對最高法院原確定判決提起再審之訴，即顯無理由
    ，應予駁回。
四、又再審原告江澤木與其餘再審被告乙○○、丙○○、甲○均
    為江添彩之共同繼承人，原確定之二審判決判命再審原告應
    給付江添彩美金228,101元及自89年2月11日起至清償日止之
    法定遲延利息，江添彩死亡後，再審原告提起再審之訴，自
    無庸贅列江澤木為再審被告，併此敘明。
五、綜上所述，再審原告提本件再審之訴，為顯無再審理由，爰
    不經言詞辯論，逕以判決駁回之。
六、據上論結，本件再審之訴為顯無理由，依民事訴訟法第502
    條第2項、第78條、第85第1項前段，判決如主文。
中　　華　　民　　國　　94　　年　　6　　月　　1　　日
                          民事第十七庭
                              審判長法  官  沈方維
                                    法  官  湯美玉
                                    法  官  陳金圍
正本係照原本作成。
如不服本判決，應於收受送達後20日內向本院提出上訴書狀，其
未表明上訴理由者，應於提出上訴後20日內向本院補提理由書狀
（均須按他造當事人之人數附繕本）上訴時應提出委任律師或具
有律師資格之人之委任狀；委任有律師資格者，另應附具律師資
格證書及釋明委任人與受任人有民事訴訟法第466條之一第一項
但書或第二項（詳附註）所定關係之釋明文書影本。
中　　華　　民　　國　　94　　年　　6 　　月　　2 　　日
　                                  書記官  章大富
附註：
民事訴訟法第四百六十六條之一（第一項、第二項）：
對於第二審判決上訴，上訴人應委任律師為訴訟代理人。但上訴
人或其他法定代理人具有律師資格者，不在此限。
上訴人之配偶、三親等內之血親、二親等內之姻親，或上訴人為
法人、中央或地方機關時，其所屬專任人員具有律師資格並經法
院認為適當者，亦得為第三審訴訟代理人。
